臺灣高等法院民事裁定
110年度抗字第186號
抗  告  人  嘉聯資產管理有限公司

法定代理人  梁家源
上列抗告人因與相對人李淑惠等間聲請清償債務強制執行事件，
聲明異議，對於中華民國109年12月30日臺灣士林地方法院109年
度執事聲字第135號所為裁定提起抗告，本院裁定如下： 
    主  文
抗告駁回。
抗告費用由抗告人負擔。
    理  由
一、按債權人聲請強制執行，如不合程式或不備其他要件，依其
    情形可以補正，經定期命補正而不補正者，法院應以裁定駁
    回之，此觀強制執行法第30條之1準用民事訴訟法第249條第
    1項第6款即明。次按強制執行應依執行名義為之；執行名義
    為確定終局判決者，除當事人外，對於訴訟繫屬後為當事人
    之繼受人者，亦有效力，此項規定，於其他執行名義準用之
    ，強制執行法第4條、第4條之2並有明文。再按債權人聲請
    強制執行，應提出之證明文件皆須為正本，但受聲請之法院
    係原第一審法院，而債權人未經提出證明文件者，受聲請之
    法院即應調閱卷宗，強制執行法第6條第1、2項亦有明文。
    　
二、經查：
    ㈠、抗告人以第三人高雄區中小企業銀行股分有限公司(下稱高雄中小企銀)前執臺灣高雄地方法院(下稱高雄地方法院)86年度促字第19762號支付命令暨確定證明書，就相對人李淑惠、李駿德之財產為強制執行未果，經高雄地方法院核發86年度執字第26058號債權憑證(下稱系爭債權憑證)；嗣高雄中小企銀將前開債權(含本金、利息、違約金、代墊訴訟費用及其他從屬之權利，下稱系爭債權)讓與第三人龍星昇第五資產管理股份有限公司(下稱龍星昇公司)後，龍星昇公司再將系爭債權讓與第三人中華開發資產管理股份有限公司(下稱中華公司)後，中華公司復讓與第三人上昇國際資產管理實業股份有限公司(下稱上昇公司，與前揭公司合稱高雄中小企銀等4間公司)，上昇公司再讓與第三人第一金融資產管理股份有限公司(下稱第一公司)後，由第一公司將系爭債權讓與伊，伊即執系爭債權憑證正本、高雄中小企銀等4間公司債權讓與證明書正本及第一公司債權讓與證明書(下稱系爭讓與證明書)影本及債權讓與通知向原法院民事執行處（下稱執行法院）聲請強制執行；執行法院乃通知抗告人於5日內補正系爭讓與證明書正本，該補正通知於民國109年9月28日送達抗告人，抗告人僅具狀請求執行法院向臺灣臺北地方法院（下稱臺北地院）調閱另案109年度執丑字第77805號執行卷宗查明，而未依限補正；執行法院乃以抗告人未提出系爭讓與證明書正本，無從認定系爭債權已合法讓與抗告人，且經命補正而逾期未補正為由，駁回抗告人本件強制執行之聲請，於法並無不合。抗告人不服，聲明異議，原法院以抗告人未依強制執行法第4條之2、第6條規定提出系爭讓與證明書正本以證明其為執行名義效力所及之人，本件強制執行之聲請法定要件尚未具備，經命補正，逾期未補正，依強制執行法第30條之1準用民事訴訟法第249條第1項第6款，應予駁回為由，裁定駁回抗告人之異議，於法核無不當。
　　㈡、抗告人之抗告意旨雖略以：伊受讓系爭債權之系爭讓與
        證明書正本現於臺北地院另案109年度執丑字第77805號
        執行案卷中，伊屬有正當理由而無法補正；且執行法院
        應依強制執行法第6條，辦理強制執行事件應行注意事
        項第3之3點規定，職權調閱臺北地院另案執行卷宗查明
        系爭讓與證明書真偽；竟逕以伊未提出系爭讓與證明書
        正本，無從認定系爭債權已合法讓與伊，經命補正而逾
        期未補正為由，駁回伊之強制執行聲請，於法有違云云
        。惟查：
　      ⒈按強制執行應依執行名義為之；執行名義為確定終局
          判決者，除當事人外，對於訴訟繫屬後為當事人之繼
          受人者，亦有效力，此項規定，於其他執行名義準用
          之，強制執行法第4條、第4條之2分別定有明文。次
          按債權人聲請強制執行，應提出之證明文件皆須為正
          本，但受聲請之法院係原第一審法院，而債權人未經
          提出證明文件者，受聲請之法院即應調閱卷宗，強制
          執行法第6條第1、2項亦有明文。準此，債權受讓人
          依強制執行法第4條之2規定，主張其為執行名義效力
          所及之人，除應提出強制執行法第6條第1項規定之執
          行名義正本外，尚應提出債權讓與證明書正本、債權
          讓與通知正本，以證明其為該執行名義效力所及之人
          。未經提出者，執行法院應調閱卷宗，但受聲請之法
          院非係原第一審法院時，不在此限。　
        ⒉依上說明，本件抗告人主張其為執行名義即系爭債權
          憑證所示系爭債權之受讓人，而為執行名義效力所及
          之人，得依強制執行法第4條之2規定聲請發動強制執
          行程序，則其聲請強制執行時，除應提出強制執行法
          第6條第1項規定之執行名義正本外，自應提出債權讓
          與證明書正本、債權讓與通知正本，以證明其為該執
          行名義效力所及之人；蓋前開執行名義、債權讓與證
          明書及債權讓與通知均屬表彰債權人正當權利之證明
          文件，參照上開條文規定，依同一解釋，均應提出正
          本於執行法院，否則不能確認其為正當之執行債權人
          ，自無權聲請發動強制執行程序 。 
　　    ⒊至抗告人以證明其已受讓系爭債權而為執行名義效力
          所及之系爭讓與證明書正本現於臺北地院另案109年
          度執丑字第77805號執行案卷中，故其有正當理由而
          無法補正云云；惟抗告人並非不得向臺北地院另案聲
          請發還正本後再向原法院聲請本件強制執行，其亦未
          能證明曾有向臺北地院另案聲請發還遭拒絕而無法提
          出之情，而難認抗告人究竟有何無法提出證明其受讓
          系爭債權之系爭讓與證明書正本之情；況縱因臺北地
          院另案強制執行正在執行中，而有須留存系爭讓與證
          明書正本於執行案卷中之必要，抗告人除得請求臺北
          地院執行案件承辦股暫予發還系爭讓與證明書正本外
          ，亦得向臺北地院該執行案件承辦股囑託原法院執行
          處強制執行相對人之財產，以避免兩院執行處以同一
          執行名義同時執行相對人之財產，而有重覆執行或超
          額執行之不當。
　　    ⒋又抗告人另以執行法院應依強制執行法第6條第2項規定、強制執行事件應行注意事項第3之3點規定，職權調閱臺北地院另案執行卷宗查明系爭讓與證明書真偽云云；惟債權人依強制執行法第6條第1項規定所應提出之證明文件，未經提出者，依同條第2項規定，執行法院應調閱卷宗，但受聲請之法院非係原第一審法院時，不在此限；蓋受聲請法院與原第一審法院同一，調閱卷宗較為方便，對執行效率影響較小，故課予受聲請法院調取之義務；如受聲請法院與原第一審法院相異，受聲請法院雖亦得調取卷宗，但已非其義務；查本件抗告人所欲執行法院調閱之證明文件正本所在為臺北地院，非執行法院所屬法院，如認執行法院均有義務調閱他院卷宗，代強制執行程序聲請人證明其自身有無權聲請發動強制執行程序，顯與上開法條意旨不合，亦會過度妨害執行法院之執行效率。
　  ㈢、從而，原法院以抗告人未依強制執行法第4條之2、第6條
        規定提出系爭讓與證明書正本以證明其為執行名義效力
        所及之人，本件強制執行之聲請法定要件尚未具備，經
        命補正，逾期未補正，依強制執行法第30條之1準用民
        事訴訟法第249條第1項第6款，應予駁回為由，認執行
        法院駁回抗告人本件強制執行之聲請並無不當，而裁定
        駁回抗告人之異議，於法核無違誤。抗告意旨仍執前詞
        指謫原裁定不當，求予廢棄，為無理由，應予駁回。
三、據上論結，本件抗告為無理由。爰裁定如主文。
中　　華　　民　　國　　110 　年　　4 　　月　　30　　日
                  民事第九庭    
                      審判長法  官  楊絮雲
                            法  官  郭顏毓
                            法  官  張宇葭
正本係照原本作成。
本裁定除以適用法規顯有錯誤為理由外，不得再抗告。如提起再
抗告，應於收受送達後10日內委任律師為代理人向本院提出再抗
告狀。並繳納再抗告費新臺幣１千元。
中　　華　　民　　國　　110 　年　　4 　　月　　30　　日
　　　　　　　　　　　　　  書記官  李佳姿